【裁判字號】    99,中簡上,763
【裁判日期】    991116
【裁判案由】    毀棄損壞
【裁判全文】
臺灣臺中地方法院刑事判決           99年度中簡上字第763號
上  訴  人  臺灣臺中地方法院檢察署檢察官
被      告  甲○○
上列上訴人因被告毀棄損壞案件，不服本院臺中簡易庭99年度中
簡字第2307號民國99年8月12日第一審簡易判決（檢察官聲請簡
易判決處刑案號：99年度偵字第15245號），提起上訴，本院管
轄之第二審合議庭判決如下︰
    主    文
上訴駁回。
甲○○緩刑貳年。
    犯罪事實及理由
一、本案經本院審理結果，認第一審判決認事用法及量刑均無不
    當，應予維持，除第一審簡易判決書（即引用之聲請簡易判
    決處刑書犯罪事實欄一第1行起）記載「車牌號碼3Q-6120號
    自用小客車」更正為「車牌號碼3Q-6120號自用小貨車」等
    語，及證據部分增列車牌號碼3Q-6120號自用小貨車之車籍
    查詢（基本資料詳細畫面）表、車牌號碼997-ZE號曳引車之
    行車執照影本各1件、證人楊可善於警詢時之證述及被告甲
    ○○於本院準備程序期日之自白外，其餘均引用第一審簡易
    判決書（包括聲請簡易判決處刑書）記載之事實、證據及理
    由（如附件）。
二、檢察官上訴意旨略以：告訴人乙○○具狀請求上訴，以被告
    犯後未對告訴人表達歉意，未賠償告訴人損害，犯後態度不
    佳，原審量刑過輕，爰依法提起上訴，請求撤銷原判決，從
    重量刑等語。
三、核被告所為，係犯刑法第354條之毀損罪。按關於刑之量定
    ，係實體法上賦予法院得為自由裁量之事項，苟已斟酌刑法
    第57條各款所列情狀，而未逾越法定刑度，或濫用其權限，
    即不得任意指摘為違法（最高法院72年度臺上字第6696號、
    75年度臺上字第7033號判例、95年度臺上字第7315號、第
    7364號判決均可參照）。且在同一犯罪事實與情節，如別無
    其他加重或減輕之原因，下級審法院量定之刑，亦無過重或
    失輕之不當情形，則上級審法院對下級審法院之職權行使，
    原則上應予尊重（最高法院85年度臺上字第2446號判決參照
    ）。次按刑法第354條之法定刑度為「二年以下有期徒刑、
    拘役或五百元以下罰金」，原審認被告本案毀損犯行，事證
    明確，依刑事訴訟法第454條第2項記載認定之犯罪事實、證
    據及應適用之法條，並適用刑法第354條、第41條第1項前段
    及刑法施行法第1條之1之規定，顯已審酌被告之犯罪動機、
    目的、手段、對告訴人所造成之損害及被告犯後迄至原審判
    決時尚未與告訴人達成民事和解等刑法第57條之各款情形，
    於法定刑度內判處被告拘役30日，如易科罰金，以新臺幣10
    00元折算1日，認事用法並無違誤，量刑亦屬妥適，揆諸前
    揭判例意旨，自不能率指原審判決有何量刑違法失當之處。
    檢察官以原審量刑過輕為由提起上訴，為無理由，應予駁回
    。
四、再查，被告前於民國79年間因違反懲治盜匪條例案件，經法
    院判處有期徒刑4年確定，入監執行後，經假釋付保護管束
    ，已於82年1月3日保護管束期滿未經撤銷假釋而執行完畢；
    其又於88年間因違反毒品危害防制條例案件，經法院判處有
    期徒刑6月，如易科罰金，以銀元300元折算1日確定，嗣於
    90 年3月6日易科罰金而執行完畢後，5年以內未曾因故意犯
    罪受有期徒刑以上刑之宣告，迄今亦另無其他刑事犯罪紀錄
    乙節，有臺灣臺中地方法院檢察署刑案資料查註紀錄表及臺
    灣高等法院被告前案紀錄表各1件在卷可按，茲念被告因一
    時失慮，致罹刑章，被告就本案毀損犯行，其犯後均坦白承
    認外，且就民事部分，被告嗣已於99年10月6日與告訴人在
    本院調解成立，被告於99年11月8日並已履行調解條件給付
    告訴人乙○○新臺幣（下同）5萬元乙節，有本院99年度司
    中調字第2304號調解程序筆錄、被告給付5萬元予告訴人之
    郵政國內匯款執據及告訴人陳明已收受該5萬元之本院99年
    11月11日公務電話紀錄表各1件附卷可按，堪認被告經此偵
    審程序及科刑之教訓，當知所警惕，信無再犯之虞，本院認
    所宣告之刑以暫不執行為適當，併予宣告緩刑2年，以啟自
    新。
五、被告經合法傳喚，無正當理由於審判期日不到庭，爰依刑事
    訴訟法第455條之1第3項、第371條規定，不待其陳述，逕行
    判決。
據上論斷，應依刑事訴訟法第455條之1第1項、第3項、第373條
、第368條、第371條，刑法第74條第1項第2款，判決如主文。
中    華    民    國    99    年    11    月    16    日
              刑事第十四庭  審判長法  官  林美玲
                                  法  官  黃裕仁
                                  法  官  何世全
以上正本證明與原本無異。
不得上訴。
                                  書記官  陳建分
中    華    民    國    99    年    11    月    16    日

司法院資訊處製作；財團法人民間司法改革基金會備份。
